臺灣板橋地方法院刑事判決　　　　　　　96年度訴字第1647號
公　訴　人　臺灣板橋地方法院檢察署檢察官
被　　　告　甲○○
上列被告因違反毒品危害防制條例案件，經檢察官提起公訴（96
年度毒偵字第1552號），被告於準備程序中就被訴事實為有罪之
陳述，經本院合議庭裁定由受命法官獨任進行簡式審判程序，並
判決如下：
    主  文
甲○○施用第一級毒品，處有期徒刑柒月。扣案海洛因壹包（驗
餘淨重零點貳貳公克），沒收銷燬之，前開扣案海洛因之包裝袋
壹只、注射針筒肆枝沒收。又施用第二級毒品，處有期徒刑月
。扣案甲基安非他命肆包（驗餘淨重柒點捌伍捌公克），沒收銷
燬之，前開扣案甲基安非他命之包裝袋肆只、吸食器壹組沒收。
應執行有期徒刑捌月。扣案海洛因壹包（驗餘淨重零點貳貳公克
）、甲基安非他命肆包（驗餘淨重柒點捌伍捌公克），沒收銷燬
之，前開扣案海洛因之包裝袋壹只、甲基安非他命之包裝袋肆只
、注射針筒肆枝、吸食器壹組，均沒收。
    事  實
一、甲○○前因施用毒品違反毒品危害防制條例，經本院以94年
    度毒聲字第1289號裁定送勒戒處所觀察、勒戒後，認有繼續
    施用毒品之傾向，經本院以94年度毒聲字第2196號裁定令入
    戒治處所施以強制戒治，於民國95年10月29日戒治期滿執行
    完畢，由臺灣板橋地方法院檢察署檢察官以95年度戒毒偵字
    第319 號為不起訴處分確定。詎未知悛悔，猶基於施用第一
    級毒品海洛因（以下簡稱海洛因）及第二級毒品甲基安非他
    命（以下簡稱甲基安非他命）之犯意，於96年2 月10日上午
    10時許，在臺北縣新莊市○○○路59號4 樓住處，分別以將
    海洛因摻水置入針筒內注射，及將甲基安非他命置入吸食器
    內燒烤產生煙霧之方式，施用海洛因、甲基安非他命各1 次
    。嗣於同年月11日晚間10時40分許，在上址為警查獲，並扣
    得海洛因1 包、甲基安非他命4 包、注射針筒4 枝、吸食器
    1 組、分裝杓5 枝、電子磅秤1 台。
二、案經臺北縣政府警察局新莊分局報請臺灣板橋地方法院檢察
    署檢察官偵查起訴。
    理  由
一、上揭事實，業據被告甲○○於警詢及本院審理時坦承不諱，
    並有海洛因1 包、甲基安非他命4 包、注射針筒4 枝、吸食
    器1 組扣案可資佐證。且被告為警查獲後所排放之尿液經採
    樣送驗，以酵素免疫分析法檢驗及氣相層析質譜儀法確認檢
    驗結果，於海洛因之代謝物鴉片類及甲基安非他命之代謝物
    安非他命類均呈陽性反應，有臺灣檢驗科技股份有限公司濫
    用藥物尿液檢驗報告1 件在卷足稽。而前述扣案毒品經以化
    學呈色法、酵素免疫分析法及氣相層析質譜儀分析法鑑定結
    果，分含海洛因、甲基安非他命成分，海洛因驗餘淨重0.22
    公克，甲基安非他命驗餘淨重7.858 公克，亦有法務部調查
    局96年5 月5 日調科壹字第09623039970 號鑑定書、臺灣檢
    驗科技股份有限公司濫用藥物檢驗報告各1 件存卷為憑，俱
    徵被告前揭不利於己之自白與事實相符。綜上，本案事證明
    確，被告犯行堪予認定。
二、按海洛因、甲基安非他命分係毒品危害防制條例所規定之第
    一、二級毒品，被告分別施用之，核係犯同條例第10條第1
    項之施用第一級毒品罪及同條第2 項之施用第二級毒品罪。
    被告施用海洛因、甲基安非他命前後持有第一、二級毒品之
    低度行為，分別為其施用之高度行為所吸收，均不另論罪。
    而被告所犯上開二罪，犯意各別，行為互殊，應予分論併罰
    。爰審酌被告曾因施用毒品經觀察、勒戒及強制戒治，獲不
    起訴處分之寬典，有臺灣高等法院被告前案紀錄表佐卷可參
    ，猶施用海洛因、甲基安非他命再犯本罪，顯見其自制力薄
    弱，漠視法令禁制濫用毒品，應予非難，兼衡其施用海洛因
    、甲基安非他命實以自戕健康為主，暨被告犯後坦承犯行，
    態度良好等一切情狀，量處如主文所示之刑，資為懲儆。又
    被告所犯施用第一、二級毒品罪，其犯罪時間雖在96年4 月
    24日前，惟被告前於96年7 月6 日經本院以96年板院輔刑銘
    科緝字第561 號發布通緝，迄同年9 月7 日始為臺北縣政府
    警察局永和分局警員緝獲，依中華民國九十六年罪犯減刑條
    例第5 條之規定，不得予以減刑。
三、扣案海洛因1 包、甲基安非他命4 包（除經取樣鑑驗用罄部
    分，失其違禁物之性質，毋庸宣告沒收外，海洛因驗餘淨重
    0.22公克，甲基安非他命驗餘淨重7.858 公克），為查獲之
    毒品，不問屬於犯人與否，應依毒品危害防制條例第18條第
    1 項前段規定，沒收銷燬之。而前開扣案海洛因之包裝袋1
    只、注射針筒4 枝及扣案甲基安非他命之包裝袋4 只、吸食
    器1 組，均係被告所有，分別供其施用海洛因、甲基安非他
    命使用，此據被告供承在卷，應依刑法第38條第1 項第2 款
    規定予以沒收。至扣案分裝杓5 枝、電子磅秤1 台，於本案
    並無證據足資認定與被告施用海洛因、甲基安非他命之犯罪
    事實有何關聯性，無從併予宣告沒收，附此敘明。
據上論斷，應依刑事訴訟法第273 條之1 第1 項、第299 條第1
項前段，毒品危害防制條例第10條第1 項、第2 項、第18條第1
項前段，刑法第11條、第38條第1 項第2 款、第51條第5 款、第
9 款，判決如主文。
本案經檢察官張誌洋到庭執行職務。
中　　華　　民　　國　　96　　年　　12　　月　　31　　日
                        刑事第四庭  法  官  廖  怡  貞
以上正本證明與原本無異。
如不服本判決，應於判決送達後10日內，向本院提出上訴狀，上
訴於臺灣高等法院（須附繕本）。
                                    書記官  林  惠  齡
中　　華　　民　　國　　96　　年　　12　　月　　31　　日
附錄本案論罪科刑法條全文
毒品危害防制條例第10條
施用第一級毒品者，處6 月以上 5 年以下有期徒刑。
施用第二級毒品者，處3 年以下有期徒刑。
